# 证监会征求财务报表附注中可供出售金融资产减值的披露以及财务报表附注中政府补助相关

提问人：chenyiwei 时间：2013-07-03 19:08:39
今年 5 月初就看到了这两个征求意见的内部讨论稿，不知道与您这里贴出来的有什么不同？
当初我的反馈（基于 5 月初拿到的讨论稿）如下：
可供出售金融资产减值披露：
1 、第一条中“对于权益工具投资，应明确披露成本的确定方法”中“成本”是否应为“公允价值”？ 2 、对于“报告期内可供出售金融资产减值的变动”表中，“本年减少——转回”这一列是否应考虑分拆为“计入损益”和“计入权益”两列？ 3 、第一条中对于会计政策部分的额外披露要求中，“持续下跌期间的确定依据”披露是否存在难度？尤其是非上市证券或者长期停牌情况下。
政府补助相关信息的披露：
建议整合此处在“其他非流动负债”和“营业外收入”两个报表项目中的附注披露要求，将其整合为一张表，即无论政府补助是否通过递延收益核算，都在一张统一的表上反映（唯一的区别是对应项目的递延收益有无年初、期末余额）：
项目 递延收益期初余额 本期确认的政府补助 本期计入营业外收入的金额 递延收益期末余额 备注
（拨款批文、拨付标准、资助对象等） 其中：本期收到现金 期末应收款余额
与资产相关的政府补助 （项目 1 ） （项目 2 ） ...... 小计
与收益相关的政府补助 （项目 1 ） （项目 2 ） ...... 小计
合计
这样做的好处是能够完整反映本期内政府补助相关现金流量和确认损益的全貌，与递延收益、营业外收入、收到的其他现金流量等项目的勾稽关系较为清晰和紧密。

回答人：chenyiwei
今年 5 月初就看到了这两个征求意见的内部讨论稿，不知道与您这里贴出来的有什么不同？
当初我的反馈（基于 5 月初拿到的讨论稿）如下：
可供出售金融资产减值披露：
1 、第一条中“对于权益工具投资，应明确披露成本的确定方法”中“成本”是否应为“公允价值”？ 2 、对于“报告期内可供出售金融资产减值的变动”表中，“本年减少——转回”这一列是否应考虑分拆为“计入损益”和“计入权益”两列？ 3 、第一条中对于会计政策部分的额外披露要求中，“持续下跌期间的确定依据”披露是否存在难度？尤其是非上市证券或者长期停牌情况下。
政府补助相关信息的披露：
建议整合此处在“其他非流动负债”和“营业外收入”两个报表项目中的附注披露要求，将其整合为一张表，即无论政府补助是否通过递延收益核算，都在一张统一的表上反映（唯一的区别是对应项目的递延收益有无年初、期末余额）：
项目 递延收益期初余额 本期确认的政府补助 本期计入营业外收入的金额 递延收益期末余额 备注
（拨款批文、拨付标准、资助对象等） 其中：本期收到现金 期末应收款余额
与资产相关的政府补助 （项目 1 ） （项目 2 ） ...... 小计
与收益相关的政府补助 （项目 1 ） （项目 2 ） ...... 小计
合计
这样做的好处是能够完整反映本期内政府补助相关现金流量和确认损益的全貌，与递延收益、营业外收入、收到的其他现金流量等项目的勾稽关系较为清晰和紧密。